---
title: "親愛的，你以為的電影姿態，不是電影姿態"
author: | 
  | 第 13 組
  | 洪譽家, 胡凱昱, 江鈺崴, 許國輝
date: "2019-01-12"
toc-title: "目錄"
paperwidth: 8.27in
paperheight: 11.69in
output:
  html_document:
    number_sections: yes
    highlight: tango
    toc: no
---

```{r setup, include=FALSE}
knitr::opts_chunk$set(
	echo = FALSE,
	message = FALSE,
	warning = FALSE
)
```

簡介
=====================

本次專案中，團隊企圖透過分析有關電影此一主題相關數據中隱含的訊息，得以檢驗一些我們日常生活中較直覺式的想法，比如電影的出品量是否逐年提升?近期出品的電影是否比以往出品的電影熱門？電影總是男主角？或是全球票房與平均用戶評分其實沒關係？


方法
=====================



資料取得
從著名的網路電影資料庫IMDb取得1977-2019的電影各項資料，並自mojo網站爬蟲票房數據進行資料視覺化。

```{r}
library(dplyr)
library(ggplot2)
library(tidyverse)
library(scales)
library(tidytext)

# 資料匯入
df_genre_ratings <- read_csv("genre_ratings.csv")
df_gross <- read_csv('gross_ratings.csv')
df_gender_diff <- read_csv("gender_diff.csv")

```

原始碼運作說明
團隊以R作為主要分析工具，配合dplyr、ggplot等套件，予以分析判讀。



結果
=====================
```{r, fig.cap="電影數量成長趨勢"}
library(ggplot2)
ggplot(df_genre_ratings, aes(x = startYear, fill = genre, color = genre)) +
  geom_bar(color = "black", size = 0.1, na.rm = T) +
  scale_x_continuous(breaks = seq(1920,2020,10)) +
  labs(title = "Movies Released Overtime", 
       x = "Year Released",
       y = "Count")
```

```{r, fig.cap="電影歷年獲得評分數量趨勢"}
library(ggplot2)
ggplot(df_gross, aes(x = startYear, y = numVotes)) +
          geom_point(alpha = 0.5, size = 2, stroke = 0, color = "red", na.rm = T) +
          geom_smooth(color = "chocolate", method ="lm", na.rm =T) +
          scale_y_log10(breaks = scales::trans_breaks("log10", function(x) 10^x),
                        labels = scales::trans_format("log10", scales::math_format(10^.x)))+
          labs(title = "Change in Votes Recieved for Movie Overtime",
               x = "Year Released",
               y = "Votes Recieved") +
          theme(plot.title = element_text(size = 12, face = "bold"))
```

```{r, fig.cap="男女主角歷年人數差異變化"}
library(ggplot2)
ggplot(df_gender_diff, aes(x = startYear, y = difference)) +
  geom_line() +
  scale_x_continuous(breaks = seq(1980,2020,5)) +
  labs(title = "Change in Difference between Lead Role Genders",
       x = "Year Released", 
       y = "Difference Count") +
  theme(plot.title = element_text(size = 10, face= 'bold'))
```

```{r, fig.cap="電影平均分數與票房的密度分佈"}
library(ggplot2)
ggplot(df_gross, aes(x = averageRating, y = worldwide)) +
  geom_bin2d(na.rm = T) +
  scale_x_continuous(breaks = 1:10) +
  scale_y_log10(breaks = 10^(3:9), labels = dollar) +
  scale_fill_viridis_c(labels = comma) +
  labs(title = "Density of Average Rating and Box Office",
       x = "Average Imdb Rating",
       y = "Worldwide Gross ($)",
       fill = "#Movies") +
  theme(plot.title = element_text(size = 8, face = "bold"))
```



討論與貢獻
=====================

以下幾點是我們認爲本報告可以更詳盡的部分

1. 在看男女主演那邊，主演我們每部電影只取網頁中cast第一位的演員，並沒有考慮到一部電影有超過一位的主演的狀況。

2. 在分類電影類別的部分可以有更接近現實的分法，應該要給予每部電影2~3個genre去做交叉比對的分析

3. 在八五年代以前，性別比例其實非常接近，但後來男性演員又大幅提升的現象，這可能是因為早期的資料蒐集並沒有很明確，因此才會讓性別比從低於八十的部分開始成長。





組員分工
=====================

洪譽家：資料探勘、爬蟲、資料視覺化  
胡凱昱：資料探勘、資料整理、資料視覺化  
許國輝：製作海報，結果分析  
江鈺崴：海報製作、結果分析  


